【裁判字號】    97,審訴,5697
【裁判日期】    971230
【裁判案由】    毒品危害防制條例
【裁判全文】
臺灣高雄地方法院刑事判決            97年度審訴字第5697號
公  訴  人  臺灣高雄地方法院檢察署檢察官
被      告  甲○○
                    另案在臺灣臺南監獄執行中
上列被告因毒品危害防制條例案件，經檢察官提起公訴（97年度
毒偵字第9089號），本院改依簡式審判程序審理，判決如下：
    主  文
甲○○施用第一級毒品，累犯，處有期徒刑拾月。
    事實及理由
一、按本件被告甲○○所犯係死刑、無期徒刑、最輕本刑為3 年
    以上有期徒刑以外之罪，其於準備程序就被訴事實為有罪之
    陳述，經受命法官告知簡式審判程序之旨，並聽取其與公訴
    人之意見後，本院認無不得或不宜改依簡式審判程序進行之
    處，爰依刑事訴訟法第273 條之1 第1 項、第284 條之1 ，
    裁定本件由受命法官獨任進行簡式審判程序，合先敘明。
二、本件犯罪事實及證據，除犯罪事實更正為「甲○○曾因施用
    毒品案件，經本院以89年度毒聲字第4155號裁定送觀察、勒
    戒後，認有繼續施用毒品傾向，而由本院以89年度毒聲字第
    4589號裁定令入戒治處所施以強制戒治，復經本院以89年度
    毒聲字第8776號裁定停止戒治，於89年11月28日釋放出戒治
    處所，而於90年6 月13日戒治期滿執行完畢。嗣其於前開強
    制戒治執行完畢釋放後5 年內，再犯施用毒品案件，經本院
    以94年度訴緝字第4 號判決、94年度簡字第1165號判決，分
    別判處有期徒刑11月、5 月確定，另因竊盜案件，經本院以
    94年度易字第300 號判決，判處有期徒刑6 月確定，並經本
    院以94年度聲字第3712號裁定，就上開案件定應執行刑為有
    期徒刑1 年8 月，又因毒品危害防制條例、詐欺案件，經本
    院以94年度訴字第1816號判決、95年度簡字第556 號判決，
    分別判處有期徒刑1 年、4 月確定，上開案件接續執行，於
    96年5 月11日假釋出監，之後因中華民國96年罪犯減刑條例
    施行，其上開案件視為減其宣告刑，而其所減得之刑，已無
    殘刑可供執行，是於96年7 月16日執行完畢。詎其仍不知戒
    絕毒癮，明知海洛因業經公告列為毒品危害防制條例第2 條
    第2 項第1 款之第一級毒品，不得非法持有、施用，猶基於
    施用第一級毒品海洛因之犯意，於97年10月9 日某時，在其
    位於高雄市○鎮區○○街27巷20號之住處，以將第一級毒品
    海洛因摻入香菸內吸食之方式，施用第一級毒品海洛因1 次
    。嗣於97年10月11日下午6 時50分許，其因另案遭通緝為警
    在高雄市○○區○○路與復興路口緝獲，於警詢中，經其同
    意後採集其尿液送檢，因而查悉上情」；證據部分補充「被
    告於本院審理中之自白」外，餘均引用檢察官起訴書所載，
    如附件。
三、按海洛因係毒品危害防制條例第2 條第2 項第1 款所稱之第
    一級毒品，故核被告所為，係犯該條例第10條第1 項之施用
    第一級毒品罪。被告持有第一級毒品海洛因後，進而施用，
    其持有之低度行為應為施用之高度行為所吸收，不另論罪。
    被告有上述之前科紀錄乙情，有臺灣高等法院被告前案紀錄
    表在卷可稽，其受有期徒刑執行完畢，5 年內故意再犯本件
    最重本刑為有期徒刑以上之罪，為累犯，應依刑法第47條第
    1 項規定加重其刑。爰審酌被告經強制戒治後，尚未能戒絕
    毒癮，足證前開保安處分措施實難矯治其惡性，惟念其犯後
    坦承罪行，態度良好，而所犯係為自戕行為，尚未對他人造
    成實害，復參以其先前因施用毒品案件遭論罪科刑之次數等
    一切情狀，量處如主文所示之刑，以資懲儆。
據上論斷，應依刑事訴訟法第273 條之1 第1 項、第284 條之1
、第299 條第1 項前段、第310 條之2 、第454 條第2 項，毒品
危害防制條例第10條第1 項，刑法第11條前段、第47條第1 項，
判決如主文。
本案經檢察官陳麗琇到庭執行職務。
中    華    民    國    97    年    12    月    30    日
                  刑事第七庭    法  官  陳君杰
以上正本證明與原本無異。
如不服本判決應於收受判決後10日內向本院提出上訴書狀，並應
敘述具體理由。其未敘述上訴理由者，應於上訴期間屆滿後20日
內向本院補提理由書(均須按他造當事人之人數附繕本)「切勿逕
送上級法院」。
中    華    民    國    97    年    12    月    30    日
                                書記官  李承悌
附錄本判決論罪科刑法條全文：
毒品危害防制條例第10條第1項
施用第一級毒品者，處6月以上5年以下有期徒刑。
附件：
臺灣高雄地方法院檢察署檢察官起訴書
                                    97年度毒偵字第9089號
    被      告  甲○○  男  37歲（民國○○年○○月○日生）
                        住高雄市○鎮區○○街27巷20號（現
                          於臺南監獄執行中）
                        身分證統一編號：Ｚ000000000號
上列被告因違反毒品危害防制條例案件，業經偵查終結，認應提
起公訴，茲敘述犯罪事實、證據並所犯法條如下：
        犯罪事實
一、甲○○前因施用毒品案件，經臺灣高雄地方法院裁定令入戒
    治處所施以強制戒治，經本署檢察官於民國90年7月6日以90
    年度戒毒偵字第756號為不起訴處分確定。復因施用毒品案
    件，分別經臺灣高雄地方法院以94年度訴字第1816號、94
    年度簡字第1165號處有期徒刑1年及5月確定，假釋後於97
    年3月7日縮刑期滿執行完畢。仍不知悔改，於97年10月18日
    採尿時往前回溯約4日內之某時，在不詳處所，施用第一級
    毒品海洛因，嗣經警採尿送驗而查獲。
二、案經高雄市政府警察局移請偵辦。
        證據並所犯法條
一、證據清單及待證事實
┌──┬───────────┬─────────────┐
│編號│     證據清單         │    待證事實              │
├──┼───────────┼─────────────┤
│ 一 │被告之供述            │本件尿液檢體，確實係被告親│
│    │                      │自排放。                  │
├──┼───────────┼─────────────┤
│ 二 │高雄市立凱旋醫院編號  │被告排放之尿液經檢驗呈嗎啡│
│    │A00000000號檢驗報告、 │、可待因陽性反應，依據行政│
│    │尿液採證代碼對照表    │院衛生署管制藥品管理局91  │
│    │                      │年10月3日管檢字第110436號 │
│    │                      │、92年7月23日管檢字第     │
│    │                      │0000000000號等函，尿液中可│
│    │                      │檢出海洛因代謝物之最大時限│
│    │                      │為2-4日，足證被告確於前開 │
│    │                      │時間內施用第一級毒品      │
├──┼───────────┼─────────────┤
│ 三 │本署前案資料表卷宗    │得逕行依法追訴，無庸聲請觀│
│    │                      │察、勒戒                  │
└──┴───────────┴─────────────┘
二、核被告所為，係犯毒品危害防制條例第10條第1項之施用第
    一級毒品罪嫌。被告於受有期徒刑執行完畢5年內再犯本件
    有期徒刑以上之罪，請依刑法第47條第1項論以累犯，加重
    其刑。
三、依刑事訴訟法第251條第1項提起公訴。
    此  致
臺灣高雄地方法院
中    華    民    國    97    年    11    月    26    日
                              主任檢察官  丙  ○  ○
                              檢  察  官  乙  ○  ○
上正本證明與原本無異
中    華    民    國    97    年    11    月    28    日
                              書  記  官  洪  靖  柏
所犯法條：
毒品危害防制條例第10條
施用第一級毒品者，處 6 月以上 5 年以下有期徒刑。
施用第二級毒品者，處 3 年以下有期徒刑。


司法院資訊處製作；財團法人民間司法改革基金會備份。
